臺灣臺南地方法院刑事判決
111年度訴字第93號
公  訴  人  臺灣臺南地方檢察署檢察官
被      告  林培允



指定辯護人  本院公設辯護人  陳香蘭  
上列被告因違反毒品危害防制條例案件，經檢察官提起公訴（11
0年度營偵字第2487號、第2581號），本院判決如下：
    主  文
丙○○犯如附表編號一至七所示之罪，各處如附表編號一至七所示
之刑及沒收。應執行有期徒刑拾壹年。沒收部分併執行之。
    事  實
一、丙○○明知甲基安非他命係毒品危害防制條例第2條第2項第2
    款所列之第二級毒品，非經許可，不得非法持有、販賣；又
    明知甲基安非他命經行政院衛生署（現改制為衛生福利部）
    公告列為禁藥管理，屬藥事法第22條第1項第1款所列之禁藥
    ，依法不得轉讓。竟分別於下列時、地為各行為：
  ㈠基於販賣第二級毒品甲基安非他命以營利之犯意，於民國110
    年8月2日下午4時26分至同日下午5時45分許，持用vivo廠牌
    行動電話搭配門號0000000000號SIM卡與甲○○聯繫後，旋即
    在丙○○位於臺南市○○區○○里○○00號之1住處旁空地，將甲基
    安非他命1包販賣予甲○○，並得款新臺幣（下同）2千元。
  ㈡基於轉讓禁藥之犯意，於110年8月3日晚間7時14分許，持用
    上開行動電話與甲○○聯繫後，旋即在丙○○上揭住處內，無償
    轉讓禁藥即甲基安非他命予甲○○施用（重量均不足1公克）
    。
  ㈢基於轉讓禁藥之犯意，於110年8月6日上午9時14分、同日上
    午9時26分許，持用上開行動電話與甲○○聯繫後，旋即在丙○○上揭住處內，無償轉讓禁藥即甲基安非他命予甲○○施用（
    重量均不足1公克）。
  ㈣基於轉讓禁藥之犯意，於110年8月17日下午1時27分、同日下
    午1時33分許，持用上開行動電話與甲○○聯繫後，旋即在丙○○上揭住處內，無償轉讓禁藥即甲基安非他命予甲○○施用（
    重量均不足1公克）。
  ㈤基於轉讓禁藥之犯意，於110年8月27日下午1時9分、同日晚
    間9時25分許，持用上開行動電話與甲○○聯繫後，旋即在丙○○上揭住處內，無償轉讓禁藥即甲基安非他命予甲○○施用（
    重量均不足1公克）。
  ㈥基於轉讓禁藥之犯意，於110年11月21日上午10時許，在甲○○
    位於臺南市○○區○○○000號之住處內，無償轉讓禁藥即甲基安
    非他命予甲○○施用（重量均不足1公克）。
  ㈦基於販賣第二級毒品甲基安非他命以營利之犯意，於110年9
    月10日下午4時14分至同日下午6時16分許，持用上開行動電
    話與乙○○聯繫後，旋即在臺南市東山區聖賢國小，將甲基安
    非他命1包販賣予乙○○，並得款1千5百元。
二、案經臺南市政府警察局刑事警察大隊報告臺灣臺南地方檢察
    署檢察官偵查起訴。
    理  由
一、程序方面： 
　㈠按被告以外之人於審判外之言詞或書面陳述，除法律有規定
    者外，不得作為證據，刑事訴訟法第159條第1項定有明文。
    而證人甲○○、乙○○於警詢之證述，本質上係被告以外之人於
    審判外之陳述，經被告之辯護人爭執其證據能力（本院卷第
    70頁），而證人甲○○、乙○○既於本院審理時具結作證，且其
    上開於警詢之證述，並未具有可信之特別情況，依上開規定
    ，應不具證據能力，本院就上開證據即不予以斟酌，合先敘
    明。
　㈡再者，被告以外之人於審判外之陳述，經當事人於審判程序
    同意作為證據，法院審酌該言詞陳述或書面陳述作成時之情
    況，認為適當者，亦得為證據。當事人、代理人或辯護人於
    法院調查證據時，知有第159條第1項不得為證據之情形，而
    未於言詞辯論終結前聲明異議，視為有前項之同意，刑事訴
    訟法第159條之5定有明文。經查，本案中就被告以外之人於
    審判外之陳述，除上揭對證據能力有所爭執之部分外，就其
    餘本院以下認定犯罪事實所援引具傳聞性質之言詞或書面證
    據，關於證據能力方面，被告及其辯護人均同意具證據能力
    ，亦均未於本案言詞辯論終結前聲明異議，而本院審酌該等
    審判外陳述作成當時之過程、內容、功能等情況綜合判斷，
    認具備合法可信之適當性保障而具證據能力，得採為認定事
    實之基礎。
　㈢本判決下列所引用之其餘文書證據及證物，並無證據證明係
    公務員違背法定程序所取得，亦無顯有不可信之情況，且經
    本院於審理期日提示予被告及其辯護人辨識而為合法調查，
    該等證據自得作為本案裁判之資料。
二、認定犯罪事實所憑之證據及理由： 　
  ㈠訊據被告固坦承有犯罪事實一、㈡至㈥之轉讓禁藥犯行，然矢
    口否認犯罪事實一、㈠、㈦之販賣毒品犯行，辯稱：犯罪事實
    一、㈠之部分，伊係無償轉讓禁藥予甲○○；犯罪事實一、㈦之
    部分，伊係幫助乙○○購買毒品，伊僅應構成幫助施用云云。
　⒈就犯罪事實一、㈠之部分
　⑴被告於110年8月2日下午4時26分至同日下午5時45分許，持用
    vivo廠牌行動電話搭配門號0000000000號SIM卡與證人甲○○
    聯繫後，旋即在其位於臺南市○○區○○里○○00號之1住處旁空
    地，將甲基安非他命1包交予甲○○，並自甲○○處取得2千元等
    情，業據被告所不爭執，核與證人甲○○於偵訊及本院審理時
    之證述相符，且有被告門號0000000000號通訊監察譯文、證
    人甲○○之指認犯罪嫌疑人紀錄表、臺灣臺南地方法院110年
    度聲監續字第454號通訊監察書各1份（警卷第15頁、第27頁
    至第31頁、第171頁至第172頁）在卷可佐，復有扣案之vivo
    廠牌行動電話搭配門號0000000000號SIM卡1支在卷，此亦有
    臺南市政府警察局刑事警察大隊搜索扣押筆錄、扣押物品目
    錄表、扣押物品收據各1份，暨搜索及扣案物照片14張（警
    卷第139頁至第145頁、第163頁至第168頁）在卷可佐，此部
    分之事實，應堪予認定。
　⑵被告雖以前詞置辯，惟證人甲○○於偵訊具結證稱：事實上我
    有跟他買也有給他錢，但大家都是朋友，我要怎麼咬他……11
    0年8月2日確實有向丙○○購買安非他命，詳細交易時間、地
    點、數量如警詢所述……通聯譯文中「男的」應該是甲基安非
    他命、「2」是指2千元，錢我是拿現金到他家給他，但時間
    我沒印象了等語（他卷第79頁、第81頁））。而證人甲○○與
    被告間並無宿怨，且雙方交情很好，為從小認識之友人，業
    經被告與證人甲○○當庭肯認明確，證人甲○○經檢察官告以偽
    證罪之處罰規定後，應當無甘冒偽證罪刑受罰之風險，執意
    指稱被告有交付毒品並收取金錢之理，則證人甲○○既能詳陳
    其購買毒品之對象、購買毒品種類、交易地點、數量、價格
    等細節，所述內容又與監聽譯文相符，可見證人甲○○所言非
    虛，而上開通訊監察譯文雖多未明確談及會面之目的，但綜
    合其等前後語意、交談情境及時機等諸般情狀，核與現今毒
    品交易之實務現況中，常見之兩方約定見面交易之方式相符
    ，佐以被告於偵訊及本院羈押訊問均已坦承犯行（偵卷第40
    頁、第58頁），益徵證人甲○○於偵訊中所述向被告購買毒品
    為真。而證人甲○○雖於本院審理時改稱：其於110年8月2日
    交予被告之2千元為其先前積欠被告之款項，且當天被告並
    未給予其毒品甲基安非他命等語（本院卷第291頁），然被
    告於本院審理中本即坦承當天有交付毒品予證人甲○○，僅一
    再稱證人甲○○所交予之金錢非購毒之款項，而證人甲○○面對
    檢察官、辯護人及本院對其證述前後不一之訊問，支吾其詞
    ，卻一再堅稱2千元非購毒之款項，可見證人甲○○應係因當
    庭面對被告，顧及彼此間之情誼，而選擇附和被告之話語，
    然卻就有無交付毒品此一至關重要之事與被告供述相左，顯
    然證人甲○○當庭所述並非事實，況被告於監聽譯文中主動向
    證人甲○○詢問「男的女的？」，證人甲○○直接回答「男的」
    ，而證人甲○○及被告既已坦承所謂「男的」是指「甲基安非
    他命」，足證被告當天確有交付毒品甲基安非他命予證人甲○○，方有向其詢問之理，而被告既有於110年8月2日交付毒
    品予證人甲○○且向證人甲○○收取金錢，則被告販賣第二級毒
    品予證人甲○○實屬明確，被告空言辯稱其僅無償轉讓毒品予
    證人甲○○，難令本院相信為真實，佐以被告之辯解係於本院
    審理時方提出，於檢警偵辦中被告、證人甲○○均未提及還款
    2千元債務一事，是被告所辯顯屬臨訟卸責之詞，不足採信
    。
　⒉就犯罪事實一、㈦之部分
　⑴被告於110年9月10日下午4時14分至同日下午6時16分許，持
    用用vivo廠牌行動電話搭配門號0000000000號SIM卡與證人
    乙○○聯繫後，旋即在臺南市東山區聖賢國小，經手乙○○購買
    毒品之毒品及價金1千5百元等情，業據被告所不爭執，核與
    證人乙○○於偵訊及本院審理時之證述相符，且有被告門號00
    00000000號通訊監察譯文、證人乙○○之指認犯罪嫌疑人紀錄
    表、臺灣臺南地方法院110年度聲監續字第537號通訊監察書
    各1份（警卷第19頁、第75頁至第78頁、第173頁至第174頁
    ）在卷可佐，復有扣案之vivo廠牌行動電話搭配門號000000
    0000號SIM卡1支在卷，此亦有臺南市政府警察局刑事警察大
    隊搜索扣押筆錄、扣押物品目錄表、扣押物品收據各1份，
    暨搜索及扣案物照片14張（警卷第139頁至第145頁、第163
    頁至第168頁）在卷可佐，此部分之事實，應堪予認定。
　⑵被告固以前詞置辯，然按毒品交易不必然以現貨買賣為常態
    ，毒品交易通路賣方上、下手間，基於規避查緝風險，節約
    存貨成本等不一而足之考量，臨交貨之際，始互通有無之情
    形，亦所在多有，故毒販基於營利之意圖，與買方議妥交易
    後，始轉而向上手取得毒品交付買方，尚非可與單純為便利
    施用者乃代為購買毒品之幫助施用情形等同視之，仍應論以
    販賣毒品罪（最高法院101年度台上字第4983號判決意旨參
    照）。申言之，被告所為是否構成販賣、或僅構成幫助施用
    毒品，應視被告在買賣毒品過程中之交易行為特徵而定，亦
    即被告究係立於賣方之立場、而於向上游取得貨源後獨立為
    出售之交易，抑或立於買方立場、而代為聯繫購買且從無從
    中取利之意。若被告接受買主提出購買毒品之要約後，均單
    獨向上游取得毒品再交付買主，過程中獨占與毒品上游提供
    者的聯繫管道，以維持其本身直接與買主為毒品交易、便宜
    從中取利之交易模式，則此當仍屬於毒品危害防制條例所規
    定之販賣行為，蓋因行為人主觀上有無營利之意圖，乃販賣
    、轉讓毒品、為他人購買毒品而成立幫助施用毒品等犯罪之
    主要分際，亦為各該犯罪異其刑罰輕重之評價原因。
　⑶證人乙○○於偵訊證稱：110年9月10日確實有向丙○○購買安非
    他命，詳細交易時間、地點、數量如警詢所述……其不知丙○○
    之毒品來源，當天是臨時打給他，並無事先約定合資向其他
    毒品來源買毒品……當天車上開車窗，我拿錢給他，他拿毒品
    給我等語（他卷第139頁、第141頁）。而證人乙○○於本院審
    理時雖一再強調請被告幫忙購毒，試圖為被告開脫，然證人
    乙○○亦坦承其與被告之上游不熟識，無法單獨向被告之毒品
    來源購得毒品（本院卷第219頁），是證人乙○○就被告之毒
    品貨源為何人、買賣價格為若干等節一無所知，其對於被告
    究竟向上游何人購買多少毒品、相應價量如何、是否從中賺
    取差價、利潤為何等節，均無從置喙，只能任由被告決定，
    則揆諸上開說明，被告所為者應仍係獨占與毒品上游提供者
    的聯繫管道，以維持其本身直接與買主為毒品交易、便宜從
    中取利之交易模式，當仍屬於毒品危害防制條例所規定之販
    賣行為。再者，證人乙○○與被告並無仇恨，此亦經被告當庭
    肯認，證人乙○○及被告亦均為有毒品前科之人，應當知悉販
    賣毒品之罪責，證人乙○○卻於偵查中向檢察官表示係向被告
    購買毒品，且被告於偵訊及羈押訊問時亦坦承販賣毒品犯行
    ，是就其等主觀認知而言，被告係立於賣家之地位出售毒品
    ，而非審理中所述被告係基於幫忙之角色，再者，證人乙○○
    於檢警偵辦中，就其與被告之通聯譯文均詳細交代，大多是
    為被告有利之證述，應無攀誣被告之動機及情節。況被告與
    證人乙○○之通聯譯文中，亦未見有被告代證人乙○○向他人購
    毒之通話內容，佐以被告並非無毒品前科之人，曾因販賣毒
    品案件經法院判處有期徒刑11年確定並執行在案，應當知販
    賣毒品屬重罪，當無胡亂認罪之理，卻於偵訊及羈押訊問時
    ，對本案事實為認罪之答辯，且被告為認罪答辯時，係有辯
    護人在場提供被告專業之法律意見，是被告於本院審理時，
    更異其詞改稱係幫證人乙○○購毒，顯不足採。
　⒊就犯罪事實一、㈡至㈥之部分
    被告就犯罪事實一、㈡至㈥，於偵訊、本院準備程序及審理程
    序時均坦承不諱，核與證人甲○○於偵訊及本院審理時之證述
    相符，且有被告門號0000000000號通訊監察譯文、證人甲○○
    之指認犯罪嫌疑人紀錄表、臺灣臺南地方法院110年度聲監
    續字第454號、第537號通訊監察書各1份（警卷第16頁至第1
    7頁、第27頁至第31頁、第171頁至第174頁）在卷可佐，復
    有扣案之vivo廠牌行動電話搭配門號0000000000號SIM卡1支
    在卷，此亦有臺南市政府警察局刑事警察大隊搜索扣押筆錄
    、扣押物品目錄表、扣押物品收據各1份，暨搜索及扣案物
    照片14張（警卷第139頁至第145頁、第163頁至第168頁）在
    卷可佐。是以被告任意性之自白與事實相合，應可採信。
  ㈡按「安非他命」、「甲基安非他命」均係屬毒品危害防制條
    例第2條第2項第2款所列之第二級毒品，安非他命多為硫酸
    鹽或鹽酸鹽，可溶於水，為白色、略帶苦味之結晶，甲基安
    非他命亦多為硫酸鹽或鹽酸鹽，可溶於水，亦為白色、略帶
    苦味之似冰糖狀結晶，但使用劑量及致死劑量，仍屬有別，
    且目前國內發現者都為甲基安非他命的鹽酸鹽，國內緝獲之
    安非他命藥物，多為甲基安非他命，有行政院衛生署管制藥
    品管理局（現改制為衛生福利部食品藥物管理署）93年02月
    09日管檢字第0930001092號函、93年12月22日管檢字第0930
    012251號函闡述甚詳，可見安非他命與甲基安非他命係毒性
    有差別之第二級毒品（最高法院97年度台上字第4536號判決
    意旨參照）。而參酌安非他命在國內取得不易，施用情形較
    少，且衡諸一般施用毒品者對於所施用之毒品究為「安非他
    命」、「甲基安非他命」，並無辨明之能力等情，足認被告
    及證人甲○○、乙○○於本案相關警詢、檢察官偵訊及本院審理
    中所述毒品「安非他命」應係「甲基安非他命」，應堪認定
    。　　　　　　　
　㈢按販賣毒品之行為，本無一定之公定價格，是其各次買賣價
    格，當亦各有差異，或隨供需雙方之資力、關係之深淺、需
    求之數量、貨源充裕與否、販賣者對於資金之需求如何，殷
    切與否，以及政府查緝之態度，進而為各種不同之風險評估
    ，而為機動性調整，是其價格標準，自非一成不變。況且，
    販賣者從各種「價差」或「量差」或係「純度」謀取利潤方
    式，或有差異，然其所圖利益之非法販賣行為目的，則屬相
    同，並無二致。因之，販賣利得，除經行為人（被告）坦承
    ，或其價量至臻明確，確實難以究其原委。但依一般民眾普
    遍認知毒品之非法交易，向為政府查禁森嚴，且重罰不寬貸
    ，衡諸常情，倘非有利可圖，絕無平白甘冒被重罰高度風險
    之理，從而，舉凡其有償交易，除足反證其確另基於某種非
    圖利本意之關係外，通常尚難因無法查悉其買進、賣出之差
    價，而諉無營利之意思，或阻卻販賣犯行之追訴（最高法院
    87年度台上字第3164號判決意旨參照）。況查，販賣毒品之
    行為，係行為人基於營利之目的，而販入或賣出毒品而言。
    販賣毒品者，其主觀上須有營利之意圖，且客觀上有販賣之
    行為即足構成，至於實際上是否已經獲利則非所問。即於有
    償讓與他人之初，係基於營利之意思，並著手實施，而因故
    無法高於購入之原價出售，最後不得不以原價或低於原價讓
    與他人時，仍屬販賣行為。必也始終無營利之意思，縱以原
    價或低於原價有償讓與他人，方難謂為販賣行為，而僅得以
    轉讓罪論處（最高法院93年度台上字第1651號判決意旨參照
    ），查毒品價昂，被告豈敢甘冒遭刑事追訴之風險，將甲基
    安非他命交付予證人甲○○、乙○○並收取金錢，自係其間有利
    可圖，足見被告主觀上確有營利之意圖甚明。被告有於事實
    欄一、㈠、㈦所示之時、地販賣第二級毒品應堪予認定。　
　㈣綜上，本件事證明確，被告上開犯行，均足以認定，應依法
    論科。　
三、論罪科刑： 　　　
　㈠按甲基安非他命係毒品危害防制條例第2條第2項第2款規定之
    第二級毒品，亦屬於藥事法所稱之禁藥（即藥事法第22條第
    1項第1款所稱之「經中央衛生主管機關明令公告禁止製造、
    調劑、輸入、輸出、販賣或陳列之毒害藥品」）。而明知為
    禁藥而轉讓者，藥事法第83條定有處罰明文，故行為人明知
    為禁藥即甲基安非他命而轉讓給他人者，除成立毒品危害防
    制條例第8條第2項之轉讓第二級毒品罪外，亦構成藥事法第
    83條第1 項之轉讓禁藥罪，此係屬同一犯罪行為而同時有二
    種法律可資處罰之法條（規）競合情形，而依「重法優於輕
    法」、「特別構成要件優於一般構成要件」之法理，轉讓甲
    基安非他命之第二級毒品，除轉讓達一定數量，或成年人對
    未成年人為轉讓行為，依毒品危害防制條例第8條第6 項、
    第9 條各有加重其刑至2分之1之特別規定，而應依該加重規
    定處罰者外，均應依藥事法第83條第1項之規定處罰（最高
    法院97年度台上字第3490號、99年度台上字第6393號判決意
    旨參照）。被告轉讓甲基安非他命予證人甲○○，無證據證明
    數量已達淨重10公克以上，亦無對未成年人轉讓之情形。是
    核被告就犯罪事實一、㈡至㈥所為，均係犯藥事法第83條第1
    項之明知為禁藥而轉讓罪；就犯罪事實一、㈠、㈦所為，均係
    犯毒品危害防制條例第4條第2項之販賣第二級毒品罪。
　㈡被告意圖販賣而持有第二級毒品甲基安非他命之低度行為，
    各為販賣第二級毒品之高度行為所吸收，均不另論罪。再者
    ，被告所犯之上開7罪間，犯意各別，行為互異，均應予分
    論併罰之。
　㈢按被告構成累犯之事實及應加重其刑之事項，均應由檢察官
    主張並具體指出證明之方法後，經法院踐行調查、辯論程序
    ，方得作為論以累犯及是否加重其刑之裁判基礎（最高法院
    刑事大法庭110年度台上大字第5660號裁定意旨參照）。查
    被告前因施用毒品案件，經本院以95年度訴字第1058號判決
    判處有期徒刑11月、5月確定；又因販賣毒品案件，經臺灣
    高等法院臺南分院以98年度重上更三字第101號判決判處有
    期徒刑13年確定，上開案件嗣經臺灣高等法院臺南分院以99
    年度聲字第43號減刑並定應執行有期徒刑13年5月確定，於1
    05年11月10日縮短刑期假釋出監，於109年4月4日縮刑期滿
    視為執行完畢，有臺灣高等法院被告前案紀錄表1份在卷可
    參，本院審酌檢察官於起訴書已載明被告上開構成累犯之事
    實，並請求依刑法第47條第1項規定，就被告上開犯行論以
    累犯並加重其刑，且提出被告刑案資料查註紀錄表為證，堪
    認已就被告上開犯行構成累犯之事實有所主張，並盡實質舉
    證責任。而本院於審理中，檢察官並就臺灣高等法院被告前
    案紀錄表提出予以調查，且指明執行完畢之確切所在，本院
    並提示予被告表示意見，復已就本案之事實、法律及科刑依
    序辯論，又參酌司法院大法官釋字第775號解釋意旨，審酌
    被告已有販賣毒品案件經法院判刑且執行完畢，卻未能謹慎
    守法，再犯本案之罪，刑罰反應力薄弱，依罪刑相當原則，
    本院認被告於受有期徒刑執行完畢後5年以內，故意再犯本
    件有期徒刑以上之罪，均為累犯，均應依刑法第47條第1項
    規定，加重其刑（惟法定刑為無期徒刑部分，依法不得加重
    ）。
　㈣按犯毒品危害防制條例第4條至第8條之罪於偵查及歷次審判
    中均自白者，減輕其刑，毒品危害防制條例第17條第2項定
    有明文。次按行為人轉讓同屬禁藥之第二級毒品甲基安非他
    命（未達法定應加重其刑之一定數量）予成年人（非孕婦）
    ，依重法優於輕法之原則，擇較重之藥事法第83條第1項轉
    讓禁藥罪論處，如行為人於偵查及歷次審判中均自白，仍應
    適用毒品危害防制條例第17條第2項規定減輕其刑（最高法
    院109年度台上大字第4243號裁定意旨參照）。經查，被告
    就犯罪事實一、㈡至㈥之轉讓禁藥罪，於偵查及本院審理時均
    自白犯行，均應依毒品危害防制條例第17條第2項規定，減
    輕其刑，並依法先加後減之。至被告固曾供述其毒品來源為
    賴順志之友人「阿醜」、「三角」等語，而賴順志雖曾因販
    賣毒品予被告而經起訴在案，然檢警係因其他線索偵辦所得
    ，並非因被告供述而查獲，此有臺南地檢署111年4月13日函
    暨賴順志起訴書、臺南市政府警察局刑事警察大隊111年4月
    15日函暨職務報告、臺南地檢署111年4月19日函文各1份在
    卷可佐（本院卷第195頁至第205頁），故本案被告無「供出
    毒品來源，因而查獲其他正犯或共犯」之情，當無毒品危害
    防制條例第17條第1項之適用，併此敘明。
　㈤爰審酌被告非法販毒謀利，且無償轉讓甲基安非他命供他人
    施用，無視於國家防制毒品危害之禁令，戕害他人之身心發
    展，犯下本案之販賣毒品、轉讓禁藥行為，其所為未能正視
    毒品所可能對他人健康造成之戕害，及對社會治安之危害，
    而恣意販賣甲基安非他命予他人、轉讓禁藥予他人，且被告
    前已有販賣毒品案件經法院判刑並執行在案，卻又犯下本案
    ，實不宜寬待，惟念被告犯後就轉讓禁藥部分坦承犯行，且
    其販賣甲基安非他命之金額不高，販賣毒品、轉讓禁藥之對
    象不多，均為原有施用毒品習性之人，並無廣為散發毒害之
    情，兼衡被告自陳高職肄業之智識程度，目前與父親、弟弟
    、女兒同住，以農為業，及本案犯罪動機、情節等一切情狀
    ，分別量處如附表所示之刑。又考量被告年紀，果若本院量
    以被告較長之執行刑，勢必使得被告更難以回歸社會，重新
    體會作為人的意義與尊嚴，對於社會的警示、教化，亦無功
    用，可見此種刑之量定對被告及社會均未有益處，故審酌被
    告若能改過遷善，早日回歸家庭與社會，且參諸刑法第51條
    第5款原係採限制加重原則，而非累加原則之意旨，爰為被
    告定如主文所示之應執行刑，以期兼顧對於被告之警示及更
    生。
四、沒收部分：
　　按犯毒品危害防制條例第4條至第9條之罪者，其供犯罪所用
    之物，不問屬於犯罪行為人與否，均沒收之，毒品危害防制
    條例第19條第1項定有明文。查扣案被告所有之vivo廠牌行
    動電話搭配門號000000000000號SIM卡，為被告犯犯罪事實
    一、㈠、㈦所用之物，應依毒品危害防制條例第19條第1項之
    規定宣告沒收之。又被告持其上開行動電話及SIM卡供犯罪
    事實一、㈡至㈤轉讓禁藥所用，因無毒品危害防制條例第19條
    第1項之適用，應依刑法第38條第2項前段規定宣告沒收。末
    按犯罪所得，屬於犯罪行為人者，沒收之；前二項之沒收，
    於全部或一部不能沒收或不宜執行沒收時，追徵其價額，刑
    法第38條之1第1項前段、第3項定有明文。查被告就事實欄
    一、㈠、㈦之販賣毒品實際所得，雖未據扣案，然既屬被告所
    有，自應依前開規定宣告沒收，並諭知於全部或一部不能沒
    收或不宜執行沒收時，追徵其價額。至於其餘扣案物則未見
    與本案有何關聯，均不予宣告沒收之，附此敘明。
據上論斷，應依刑事訴訟法第299條第1項前段，毒品危害防制條
例第4條第2項、第17條第2項、第19條第1項，藥事法第83條第1
項，刑法第11條、第47條第1項、第51條第5款、第38條第2項前
段、第38條之1第1項前段、第3項，判決如主文。
本案經檢察官廖羽羚提起公訴，檢察官蘇聖涵到庭執行職務。
中　　華　　民　　國　　111 　年　　8 　　月　　23　　日
                  刑事第八庭  審判長法  官  鄭燕璘
                                    法  官  郭瓊徽
　　　　　　　　　　　　　　　　　　法  官  陳碧玉
以上正本證明與原本無異。
如不服本判決應於收受本判決後20日內向本院提出上訴書狀，並
應敘述具體理由。其未敘述上訴理由者，應於上訴期間屆滿後20
日內向本院補提理由書狀（均須按他造當事人之人數附繕本）「
切勿逕送上級法院」。 
   　　　　　　　　　　　　　　　　　書記官 詹淳涵
中　　華　　民　　國　　111 　年　　8 　　月　　23　　日
　　　　　　　　　　　　　　　　　　　　　　　　　　　　
附錄本件論罪科刑法條全文：
毒品危害防制條例第4條
製造、運輸、販賣第一級毒品者，處死刑或無期徒刑；處無期徒
刑者，得併科新臺幣3千萬元以下罰金。
製造、運輸、販賣第二級毒品者，處無期徒刑或10年以上有期徒
刑，得併科新臺幣1千5百萬元以下罰金。
製造、運輸、販賣第三級毒品者，處7年以上有期徒刑，得併科
新臺幣1千萬元以下罰金。
製造、運輸、販賣第四級毒品者，處5年以上12年以下有期徒刑
，得併科新臺幣5百萬元以下罰金。
製造、運輸、販賣專供製造或施用毒品之器具者，處1年以上7年
以下有期徒刑，得併科新臺幣1百50萬元以下罰金。
前五項之未遂犯罰之。
藥事法第83條
明知為偽藥或禁藥，而販賣、供應、調劑、運送、寄藏、牙保、
轉讓或意圖販賣而陳列者，處7年以下有期徒刑，得併科新臺幣5
千萬元以下罰金。
犯前項之罪，因而致人於死者，處7年以上有期徒刑，得併科新
臺幣1億元以下罰金；致重傷者，處3年以上12年以下有期徒刑，
得併科新臺幣7千5百萬元以下罰金。
因過失犯第1項之罪者，處2年以下有期徒刑、拘役或科新臺幣5
百萬元以下罰金。
第1項之未遂犯罰之。

附表：被告所犯罪名、科刑及沒收。
編 號 犯罪事實 被告所犯罪名、科刑及沒收 1 事實欄一、 ㈠之部分 丙○○販賣第二級毒品，累犯，處有期徒刑拾年陸月，扣案之vivo廠牌行動電話壹支（搭配門號○○○○○○○○○○號SIM卡壹張）沒收；未扣案販賣毒品所得新臺幣貳仟元沒收，於全部或一部不能沒收或不宜執行沒收時，追徵其價額。 2 事實欄一、 ㈡之部分 丙○○明知為禁藥而轉讓，累犯，處有期徒刑柒月，扣案之vivo廠牌行動電話壹支（搭配門號○○○○○○○○○○號SIM卡壹張）沒收。 3 事實欄一、 ㈢之部分 丙○○明知為禁藥而轉讓，累犯，處有期徒刑柒月，扣案之vivo廠牌行動電話壹支（搭配門號○○○○○○○○○○號SIM卡壹張）沒收。 4 事實欄一、 ㈣之部分 丙○○明知為禁藥而轉讓，累犯，處有期徒刑柒月，扣案之vivo廠牌行動電話壹支（搭配門號○○○○○○○○○○號SIM卡壹張）沒收。 5 事實欄一、 ㈤之部分 丙○○明知為禁藥而轉讓，累犯，處有期徒刑柒月，扣案之vivo廠牌行動電話壹支（搭配門號○○○○○○○○○○號SIM卡壹張）沒收。 6 事實欄一、 ㈥之部分 丙○○明知為禁藥而轉讓，累犯，處有期徒刑柒月。 7 事實欄一、 ㈦之部分 丙○○販賣第二級毒品，累犯，處有期徒刑拾年陸月，扣案之vivo廠牌行動電話壹支（搭配門號○○○○○○○○○○號SIM卡壹張）沒收；未扣案販賣毒品所得新臺幣壹仟伍佰元沒收，於全部或一部不能沒收或不宜執行沒收時，追徵其價額。